【裁判字號】    97,交聲,1100
【裁判日期】    980122
【裁判案由】    違反道路交通管理處罰條例聲明異議
【裁判全文】
臺灣士林地方法院交通事件裁定        97年度交聲字第1100號
原處分機關  臺北市交通事件裁決所
異  議  人
即受處分人  乙○○
上列異議人因違反道路交通管理處罰條例案件，對於臺北市交通
事件裁決所民國（下同）97年9 月8 日北市裁罰字第裁22-AB000
0000號裁決聲明異議，本院裁定如下：
    主    文
異議駁回。
    理    由
一、按汽車駕駛人，行車速度，超過規定之最高時速，或低於規
    定之最低時速，除有第43條第1 項第2 款情形外，處新臺幣
    （下同）1,200 元以上2,400 元以下罰鍰，並記違規點數1
    點，道路交通管理處罰條例第40條及同條例第63條第1 項第
    1 款定有明文。次按汽車駕駛人行車速度超過規定之最高速
    限或低於規定之最低速限者，當場不能或不宜攔截製單舉發
    者，得以一般道路至少須於100 公尺，於高速公路、快速道
    路至少於300 公尺前，明顯標示之後，以固定或非固定式科
    學儀器取得證據資料證明其行為違規，記明車輛牌照號碼、
    車型等可資辨明之資料，以汽車所有人為被通知人製單舉發
    ，此見同條例第7 條之2 第1 項第7 款、第2 項第9 款、第
    3 項、第4 項規定即明。
二、原處分意旨係以異議人即受處分人乙○○所有之車牌號碼BC
    S-482 號重型機車，於97年6 月10日10時15分許行經臺北市
    ○○○路4 段東向西車道，為臺北市政府警察局松山分局交
    通分隊逕行舉發「限速50公里，經測時速67公里，超速17公
    里以上未滿20公里」之違規，依道路交通管理處罰條例第第
    40條、第63條第1 項之規定，處罰鍰1,200 元整，並記違規
    點數1 點。
三、異議意旨略以：伊於97年6 月10日騎乘機車於民權東路4 段
    東往西路段，因超速遭警持移動式測速照相機照相逕行舉發
    ，伊當時立即返回查看發現警方未依規定於該處至少100 公
    尺前設置測速標示，經申訴後舉發機關卻以「前有測速照相
    」標示係設置於民權東路5 段3 號前予以回覆，伊無法茍同
    ，因民權東路與三民路口設置一臺固定照相桿，上開「前有
    測速照相」標示實屬該固定照相桿專用，而非為警方流動式
    測速照相所設。警方認為設置一個「前有測速照相」標示後
    ，可以架設數支測速相機，使駕駛人無法預知有測速之情，
    警方此舉顯違反道路交通管理處罰條例中關於架設測速標示
    之意旨云云。
四、經查：
（一）異議人即受處分人乙○○駕駛其所有之車牌號碼BCS-482
      號重型機車，於上揭時地，為臺北市政府警察局松山分局
      交通分隊逕行舉發「限速50公里，經測時速67公里，超速
      17公里以上未滿20公里」之違規，此有臺北市政府警察局
      97年6 月17日北市警交大字第AB0000000 號舉發違反道路
      交通事件通知單1 紙及採證相片影本1 張附卷可稽，復經
      異議人到庭自承（見本院97年12月5 日訊問筆錄第1 頁）
      ，此部分事實堪以認定。
（二）訊據證人即舉發本件違規之臺北市政府警察局松山分局交
      通分隊警員甲○○到庭結證稱：「（問：本件是你以移動
      式照相機取締拍攝否？如何操作？）是，是以專用機器架
      設在馬路旁拍攝，是用雷達的。」、「（問：有無在移動
      式照相機前標示設置警示標誌？）有，固定式的『前有測
      速照相』，若無固定式的，我們就會擺一個警示標誌。移
      動式雷達測速照相機與固定標誌距離在100 公尺以內，不
      會到200 公尺。」、「（問：擺放移動式雷達測速照相機
      ，它前方是否有臺固定式照相機？這兩臺相距多遠？）該
      固定式照相機為感應線圈，只用來拍攝闖紅燈用，不能用
      來拍測速。闖紅燈感應線圈照相機係擺放在民權東路及三
      民路口、移動式的擺放在民權東路及過了新中街口的T 字
      型路口左右。」（見本院97年12月24日訊問筆錄第2 頁至
      第3頁）， 本件異議人自承有超速之違規行為，惟辯稱警
      方於民權東路及三民路口前設置固定警示牌後，先設置一
      臺固定式測速照相機，隔100 公尺竟又擺放一臺移動式測
      速照相機。按證人即員警甲○○證稱於舉發時、地依照首
      開規定距離設置測速警示牌，並有異議人提出之現場圖可
      資佐證，其取締異議人之超速違規行為，即為合法。又本
      件系爭地點於「前有測速照相」警示牌後方雖有一組固定
      式及一組非固定式之照相設備，惟其中固定式一組係感應
      線圈照相機，係用來拍攝取締闖紅燈，並非用來測速取締
      超速所用，是本件系爭地點用來測速超速之雷達測速照相
      機只有一台，並非如異議人所述連續設置二台測速照相機
      ，異議人所辯尚有誤會。
五、綜上所述，原處分機關認異議人有「限速50公里，經測時速
    67公里，超速17公里以上未滿20公里」之違規，並依道路交
    通管理處罰條例第40條規定，裁處罰鍰1,200 元，並依同條
    例第63條第1 項記違規點數1 點之處分，核無不當。異議人
    之異議為無理由，應予駁回。
六、據上論斷，應依道路交通案件處理辦法第19條，裁定如主文
    。
中    華    民    國    98    年    1     月    22    日
                  交通法庭法  官  賴邦元
以上正本證明與原本無異。
如不服本裁定應於裁定送達後5 日內向本院提出抗告狀。
                          書記官  游育慈
中    華    民    國    98    年    1     月    22    日


司法院資訊處製作；財團法人民間司法改革基金會備份。
